臺灣臺北地方法院民事裁定            100年度小上字第135號
上  訴  人  花旗（台灣）商業銀行股份有限公司
法定代理人  管國霖
被上訴人    林榮山
                        號5樓
上列上列當事人間請求清償債務事件，上訴人對於民國100年10
月28日本院臺北簡易庭100年度北小字第1171號第一審判決提起
上訴，本院裁定如下：
    主      文
上訴駁回。
第二審訴訟費用新台幣壹仟伍佰元由上訴人負擔。
    事實及理由
一、按對於小額程序之第一審裁判，得上訴或抗告於管轄之地方
    法院，然非以其違背法令為理由，不得為之，民事訴訟法第
    436條之24定有明文。而上訴狀應記載上訴理由，表明下列
    各款事項：(一)原判決所違背之法令及其具體內容；(二)依訴訟
    資料可認為原判決有違背法令之具體事實，民事訴訟法436
    條之25亦有明文。又依同法第436條之32第2項準用第468 條
    及第469條第1款至第5款規定，判決不適用法規或適用不當
    者，為違背法令，其中判決有同法第469條第1款至第5款情
    形之一者，為當然違背法令。是當事人於小額訴訟程序提起
    上訴，如依民事訴訟法第468條規定，以第一審判決有不適
    用法規或適用法規不當為理由時，其上訴狀或理由書應有具
    體之指摘，並揭示該法規之條項或其內容；若係成文法以外
    之法則，應揭示該法則之旨趣；倘為司法院解釋、或最高法
    院之判例，則應揭示該判解之字號或其內容。如以民事訴訟
    法第469條第1款至第5款情形為理由時，其上訴狀或理由書
    ，應揭示合於該條款之事實。上訴狀或理由書如未依此項方
    法表明者，即難認為已對第一審判決之違背法令有具體之指
    摘，其上訴自難認為合法。
二、上訴意旨略以：被上訴人曾以上訴人信用卡扣繳富邦保險公
    司之保費，上訴人於原審聲請向訴外人富邦人壽保險股份有
    限公司函調保險契約，以明被上訴人是否為保險契約之要保
    人、被保險人或受益人；另被上訴人陳稱信用卡消費明細上
    所載地址為聯絡人「朱如意」之住所，則朱如意與被上訴人
    間應有聯繫或輔助關係，上訴人就此亦聲請傳訊訴外人朱如
    意。然原審就上開應調查之證據均未調查即逕予判決上訴人
    敗訴，顯有違背法令之情事，爰依法提起上訴，求為廢棄原
    判決，並命被上訴人給付上訴人新臺幣（下同）72,550元，
    及其中64,901元部分自94年3月11日起至清償日止，按年息
    20%計算之利息云云。核係指摘對原審判決取捨證據、認定
    事實之職權行使為不當，未具體說明原審判決有何不適用法
    規或適用法規不當之情形，亦未揭示該法規之條項或其內容
    ，及合於民事訴訟法第469條所列各款之事實，要難認對原
    審判決有如何違背法令情事已為具體之指摘，其上訴為不合
    法。
三、訴訟費用之負擔：本件上訴裁判費為新臺幣1,500元，應由
    上訴人負擔，爰確定如主文第二項所載。
四、據上論結，本件上訴為不合法，依民事訴訟法第436條之32
    第1項、第2項、第444條第1項前段、第95條、第78條、第43
    6條之19第1項，裁定如主文。
中    華    民    國   100    年    12    月    29    日
                 民事第七庭    審判長法  官  林玲玉

                                     法  官  徐千惠
                                     法  官  蘇嘉豐
以上正本係照原本作成。
本裁定不得抗告。
中    華    民    國   100    年    12    月    29    日
                                     書記官  林鈞婷